臺灣臺中地方法院刑事判決　　　　　　　　　　　　九十三年度易字第一一四七號
　　公　訴　人　臺灣臺中地方法院檢察署檢察官
　　被　　　告　甲○○
右列被告因竊盜案件，經檢察官提起公訴（九十三年度年度偵字第四六三三號），本
院判決如左：
    主  文
甲○○攜帶兇器、毀壞安全設備竊盜，累犯，處有期徒刑捌月。
大型虎頭鉗壹支沒收。
    事  實
一、甲○○前於民國八十九年間，因違反毒品危害防制條例案件，經本院於八十九年
    九月五日以八十九年度沙簡字第四四九號判處有期徒刑六月確定；又於九十年間
    ，復因違反毒品危害防制條例案件，經本院於九十年三月二十七日以九十年度中
    簡字第五九三號判處有期徒刑六月確定；嗣兩案接續執行，甲○○於九十年十月
    二十一日經送監執行，甫於九十一年十月二十日執行完畢，詎其仍不知悔悟，於
    九十三年二月十日凌晨時分，駕駛其母親白素娥所有，車牌號碼Ａ八－五一五八
    號自用小客車，前至臺中縣神岡鄉○○村○○路一九六號之工地內，因酒後身體
    疲乏，乃將車輛停置於該工地內，並於汽車內休憩。至破曉時刻，因見該工地無
    人看守，乃認有機可趁，竟基於意圖為自己不法所有之犯意，手持其所有置於車
    內行李箱，客觀上足以對人之生命、身體、安全構成威脅，具有危險性之大型虎
    頭鉗一支，以該虎頭鉗撬開工地旁置物室外烤漆板之安全設備，形成出入之缺口
    ，再由該缺口內進入置物室內，竊取乙○○○所有之電焊機及乙炔噴嘴各一組，
    電焊線六十公尺長、電桶二組、鋁窗（三尺半乘以二尺）二十八只、鋁窗（一尺
    乘以二尺）十四只、鐵剪一支及無熔絲開關五只等物品，後至置物室外，又接續
    以其所持之前開虎頭鉗，將牆壁上裝置之電纜線一百六十公尺長剪下。甲○○於
    竊取上開物品得手後，即將之放置於其所駕駛自小客車之後乘客座內而已為其實
    力所支配，並急欲逃離現場。適小客車之輪胎陷入土中無法移動，乙○○○聞訊
    後趕往現場，報警處理，始由員警進而查悉上情。
二、案經乙○○○訴由臺中縣警察局豐原分局報請臺灣臺中地方法院檢察署檢察官偵
    查起訴。
    理  由
一、訊據被告甲○○坦認確有攜帶其所有客觀上足以對人之生命、身體、安全構成威
    脅，具有危險性之大型虎頭鉗一支，而於右揭時地竊取前述電焊機等物品，並以
    該虎頭鉗剪斷牆上之電纜線一百六十公尺欲將之竊走等情，惟矢口否認有撬開置
    物室外烤漆板，進入置物室內之情事，辯稱：前開電焊機等物品原本就放在置物
    室門外，伊係順手拿取，並未毀壞烤漆板進入置物室內云云。經查，右開事實，
    業據告訴人乙○○○於警詢、偵查及本院審理時指陳：被告確有竊取伊所有之電
    焊機等物品。且事發當天，伊趕赴現場，即看到置物室外之烤漆板被撬開，原本
    置於置物室內之電焊機及乙炔噴嘴各一組，電焊線六十公尺長、電桶二組、鋁窗
    （三尺半乘以二尺）二十八只、鋁窗（一尺乘以二尺）十四只、鐵剪一支及無熔
    絲開關五只等物，均由被告搬出置物室外，置於汽車旁邊，被告是因輪胎陷入泥
    地之中，未及逃離，才會被伊發覺。伊事後另外請人修補該烤漆板，損失約二十
    萬元，所費不貲等語甚詳（見偵查卷第八頁及其反面、第二五至第二六頁，本院
    卷第二三頁、第七一頁至第七三頁），核與證人即目擊現場狀況之楊孔丞於偵查
    中證述其所見聞之情節大致相符（見偵查卷第二九頁至第三０頁），以告訴人及
    證人楊孔丞與被告均屬素昧平生，且無嫌隙，苟無前情，衡情告訴人及證人楊孔
    丞自無設詞誣陷被告之理，其所陳應俱屬可信。另本件復有贓證物領具保管單一
    紙及現場圖各一紙、現場照片六張附卷可稽（見偵查卷第一三頁至第一七頁），
    被告否認部分犯行所為辯詞，無非卸責脫詞，不可採信。本件事證已臻明確，被
    告竊盜犯行洵堪認定。
二、按刑法第三百二十一條第一項第二款規定將「門扇」、「牆垣」、「其他安全設
    備」並列。則所謂「門扇」應專指門戶而言，指分隔住宅或建築物內外之出入口
    大門而言。而所謂「其他安全設備」，指門扇、牆垣以外，依社會通常觀念足認
    為防盜之一切設備者，即屬相當（最高法院二十五年上字第四一六八號判例意旨
    參照）。是本件前開置物室外之烤漆板既具有防閑之效用，依社會通常之觀念，
    係屬於維護安全之防盜設備，自屬該條文所規定之「安全設備」無誤。另按刑法
    之加重竊盜罪所謂之攜帶兇器，以客觀上具有隨時可能用以行兇之危險性為已足
    ，至於竊盜犯主觀上有無以之行兇或反抗之意思，則非所問，本件被告甲○○為
    前開事實欄所載之竊盜犯行，係攜帶質地堅硬，可供兇器使用，客觀上足致他人
    生命、身體、安全發生危害之大型虎頭鉗一支，並撬開置物室外烤漆板之安全設
    備，始進入置物室內行竊，核其所為，係犯係犯刑法第三百二十一條第二款、第
    三款之攜帶兇器，毀壞安全設備竊盜罪。公訴人就本件犯行疏未論及被告有持大
    型虎頭鉗一支犯案，並毀壞置物室外之烤漆板之加重事實，而認被告所為涉犯刑
    法第三百二十條第一項普通竊盜罪嫌，容有未洽，惟其基本社會事實仍屬同一，
    應予變更起訴法條。另被告前於八十九年間，即曾因違反毒品危害防制條例案件
    ，經本院於八十九年九月五日以八十九年度沙簡字第四四九號判處有期徒刑六月
    確定；又於九十年間，復因違反毒品危害防制條例案件，經本院於九十年三月二
    十七日以九十年度中簡字第五九三號判處有期徒刑六月確定；嗣兩案接續執行，
    被告於九十年十月二十一日經送監執行，甫於九十一年十月二十日執行完畢，此
    有臺灣高等法院被告全國前案紀錄表在卷可稽，其受有期徒刑之執行完畢，五年
    內再犯本件有期徒刑以上之罪，為累犯，應依刑法第四十七條規定加重其刑。爰
    審酌被告有事實欄所載之前科紀錄，素行不佳，有前開臺灣高等法院被告全國前
    案紀錄表可查，其犯罪之動機、目的均僅為貪圖一時小利、犯罪之手段，本件被
    告所竊物品價值之犯罪所生危害，兼衡酌其犯後對大部案情供認無隱，尚見其悔
    悟之意之犯罪後態度及告訴人乙○○○已將被竊物品領回，有前開贓證物領具保
    管單一紙在卷可佐，惟因被告毀壞烤漆板，告訴人仍須另行僱工修復，具體損失
    非微等一切情狀，量處如主文所示之刑。至前開大型虎頭鉗一支，係被告所有供
    為本件竊盜犯行所用之物，業經被告供明在卷（見本院卷第七三頁），雖未據扣
    案，然無證據證明業已滅失，爰依刑法第三十八條第一項第二款之規定併為沒收
    之諭知，附此敘明。
三、臺灣臺中地方法院檢察署九十三年度偵字第一二一一七號移送併辦意旨另謂：被
    告甲○○意圖為自己不法之所有，於九十三年七月三日七時四十分許，在臺中縣
    沙鹿鎮○○○段二０一之一號荔枝園內，徒手竊取蔡美燕所種植荔枝五十斤，因
    認被告此部分事實亦涉犯刑法第三百二十條第一項之竊盜罪嫌，且與前揭已經起
    訴論罪部分，有連續犯之裁判上一罪之關係，請求併辦等語。經查：
（一）右開併案犯行，業經被告甲○○於本院供認不諱，核與被害人蔡美燕於警詢時
      指訴之情節相符，並有贓（證）物認領保管單一紙、照片二張在卷可稽，是被
      告關此部分之自白，核與事實相符，堪予採信，被告確有為移送併辦意旨所認
      之竊盜犯行無誤。
（二）惟按裁判上一罪，其中一罪業已繫屬於法院，他部分尚由檢察官偵辦者，倘檢
      察官認該其所偵辦之部分，確有應成立犯罪之虞，且與已繫屬法院部分有裁判
      上一罪之關係，而移送該已繫屬法院併辦，則該受移送之已繫屬法院得就該移
      送併辦部分予以實質審判者，應以經其審理之結果，以該二罪間確有裁判上一
      罪之關係為前提。而刑法連續犯必須行為人主觀上基於概括犯意，亦即行為人
      之多次犯罪行為，須自始均在一個預定犯罪計劃之內，出於主觀上始終同一犯
      意之進行，始足當之，並非一有多次犯同一罪名之罪，即概論以連續犯。查上
      開移送併案之犯罪行為時間係九十三年七月三日七時四十分許，與本件論罪科
      刑之事實行為時間（九十三年二月四日）相距近約半年，且被告甲○○於本院
      審理時亦供稱：伊於九十三年七月三日當天開車經過上開荔枝園，突然想吃荔
      枝，才起意摘取放在座車後座想要帶走等語（見本院卷第七五頁），而公訴檢
      察官於本院審理時陳述起訴之要旨時，亦認併案部分與本案起訴部分因相隔甚
      久，非基於概括犯意為之（見本院卷第六九頁），已難認被告主觀上係基於前
      揭論罪科刑部分事實之概括犯意而為併案部分之犯行，是前揭移送併案部分與
      本件論罪科刑部分事實並無連續犯之裁判上一罪關係，即非起訴效力所及。此
      部分既未經檢察官起訴，非本院所得逕予審判者，應退由檢察官另為適切之處
      理，併予敘明。
據上論斷，應依刑事訴訟法第二百九十九條第一項前段、第三百條，刑法第三百二十
一條第一項第二款、第三款、第四十七條、第三十八條第一項第二款，判決如主文。
本案經檢察官張溢金到庭執行職務。
中    華    民    國      九十三      年       八      月     二十      日
                                臺灣臺中地方法院刑事第九庭
                                    審判長法  官  曾 佩 琦
                                          法  官  陳 如 玲
                                          法  官  陳 思 成
右正本證明與原本無異。
如不服本判決，應於判決送達後十日內向本院提出上訴狀，上訴於臺灣高等法院臺中
分院( 須附繕本 )。
                                          書記官
中    華    民    國      九十三      年       八      月     二十四    日
刑法第三百二十一條第一項
犯竊盜罪而有左列情形之一者，處六月以上、五年以下有期徒刑：
二、毀越門扇、牆垣或其他安全設備而犯之者。
三、攜帶兇器而犯之者。
